# 请教陈版，本年度新成立的公司通过同一控制取得子公司，合并报表期初数如何处理

提问人：潇洒的权哥 时间：2017-03-16 22:49:52
如题~ 集团A公司 2016 年 7 月份新设立子公司B ，并在 9 月份通过同一控制取得集团A公司 另一个子公司C(以前年度就成立的公司）。
1.请问，B公司的合并审计报告，期初数如何处理？是否期初数均填写为0.但是子公司的资产负债期初数是存在的。 2.由于B公司新成立，并C公司利润表只能并到7-12月份。那么集团A公司合并报告应该如何处理C公司。
小白~求解 麻烦陈版和各位大神~

回答人：chenyiwei
合并报表自合并方的成立日开始编制，因此应将C公司 7 ～ 12 月的利润表和现金流量表纳入合并，合并报表的期初数为零。但A公司的合并报表仍应完整纳入C的全年利润表和现金流量表，以及C的资产负债表的年初数。

提问人：潇洒的权哥 时间：2017-03-17 09:04:51
谢谢陈版 这样B公司的合并报表就不用并C公司的资产负债表了吗。 上面表述错误了，A B公司是平级的公司，上面有控股的母公司 。这样的话，A B公司的合并报表该如何处理

回答人：chenyiwei
B要合并C的年末资产负债表。B的更上层母公司需按同一控制下合并原则，将C自最早报告期期初起的利润表、现金流量表等完整纳入合并。